【裁判字號】    99,審交訴,10
【裁判日期】    990831
【裁判案由】    公共危險等
【裁判全文】
臺灣新竹地方法院刑事判決            99年度審交訴字第10號
公  訴  人  臺灣新竹地方法院檢察署檢察官
被      告  甲○○
上列被告因公共危險等案件，經檢察官提起公訴（99年度偵字第
38號），本院合議庭裁定改依簡式審判程序，並判決如下：
    主  文
甲○○犯攜帶兇器竊盜罪，處有期徒刑陸月，如易科罰金，以新
臺幣壹仟元折算壹日；又犯行使變造特種文書罪，處有期徒刑參
月，如易科罰金，以新臺幣壹仟元折算壹日；又犯過失傷害罪，
處有期徒刑參月，如易科罰金，以新臺幣壹仟元折算壹日；又犯
肇事致人傷害逃逸罪，處有期徒刑陸月，如易科罰金，以新臺幣
壹仟元折算壹日。應執行有期徒刑壹年參月，如易科罰金，以新
臺幣壹仟元折算壹日。
    事  實
一、甲○○基於意圖為自己不法所有之竊盜犯意，於民國98年10
    月8 日17時30分至同年月9 日6 時許間某時，在新竹市香山
    區○○○路159 號對面空地，持客觀上足以對人之生命、身
    體、安全構成威脅且具危險性，可供作為兇器使用之十字起
    子1 支（未扣案），竊取丙○○所有之車牌號碼9FJ-73 3號
    、引擎號碼C2F35166號之白色普通重型機車1 輛，得手後供
    己騎乘代步使用。
二、甲○○為避免前開竊盜犯行遭警查緝，竟基於行使變造特種
    文書之犯意，於98年11月下旬某日，向不知情之友人葉順軒
    借得車牌號碼QH5-487 號輕型機車車牌，在新竹市○○區○○街土地公廟附近，將該車牌之綠底白字，以噴漆及奇異筆
    變造為白底黑字，並懸掛於前開竊得之普通重型機車上加以
    行使，足以生損害於監理機關對於管理車籍資料之正確性。
三、甲○○於98年12月16日17時30分，無照駕駛前揭竊得之普通
    重型機車，沿新竹縣新豐鄉○○路往竹北方向行駛，行經民
    安街口時，本應注意車前狀況，隨時採取必要之安全措施，
    且依當時天候晴、夜間無照明、路面乾燥無缺陷及視距良好
    等一切情狀，並無不能注意之情事，竟疏未注意及此，適對
    向由乙○○○駕駛之車牌號碼176-CQS 號普通重型機車行經
    上址，欲左轉民安街，亦疏未注意轉彎車未讓直行車先行，
    致閃避不及而與甲○○上開機車發生擦撞後倒地，乙○○○
    因而受有背部頸部及胸壁挫傷之傷害。甲○○於駕車肇事致
    乙○○○受有傷害後，因恐其前開竊車之事遭警查獲，竟未
    下車救護，反基於駕車逃逸之故意，就行逃逸現場。嗣經在
    場之萬國煥追趕至新竹縣新豐鄉○○路與民安街口不遠處空
    地始逮獲甲○○，並報警處理而循線查獲上情。
四、案經丙○○、乙○○○訴由新竹縣政府警察局竹北分局報告
    臺灣新竹地方法院檢察署檢察官偵查起訴。
    理  由
一、本件被告甲○○所犯竊盜等罪，均係非死刑、無期徒刑、最
    輕本刑為3 年以上有期徒刑之罪，或高等法院管轄第一審之
    案件，被告於本院行準備程式進行中，就被訴事實為有罪之
    陳述，經本院合議庭認合於刑事訴訟法第273 條之1 之規定
    ，裁定進行簡式審判程式，合先敘明。
二、認定犯罪事實所憑之證據及理由：
（一）被告甲○○於警詢、檢察官訊問時、本院準備程序及簡式
      審理程序訊問時之自白。
（二）告訴人丙○○於警詢時證述遭竊之情節。
（三）告訴人乙○○○分別於警詢及檢察官訊問時之證述，證明
      於上開時、地，遭撞擊之經過及被告肇事後逃逸之事實。
（四）證人萬國煥分別於警詢及檢察官訊問時之證述，證明被告
      肇事後離開現場之事實。
（五）贓物認領保管單、新竹縣政府警察局車輛尋獲電腦輸入單
      、東元綜合醫院診斷證明書、道路交通事故現場圖、道路
      交通事故調查報告表(一)(二)、臺灣省竹苗區車輛行事事故鑑
      定委員會99年5 月17日竹苗鑑990195字0995301475號函及
      所附鑑定意見書各1 件、現場照片等，足資佐證。
（六）按汽車行駛時，駕駛人應注意車前狀況，並隨時採取必要
      之安全措施，道路交通安全規則第94條第3 項定有明文，
      被告駕車自應注意上開規定。查本件案發時雖為無號誌路
      口、夜間無照明，惟天候晴、路面乾燥無缺陷、無障礙物
      、視距良好，客觀上亦無不能注意之情事，被告仍疏未注
      意車前狀況，致與告訴人乙○○○騎乘之機車發生碰撞，
      造成告訴人乙○○○受有如事實欄所示之傷害，被告對於
      本件車禍之發生顯有過失責任，此觀臺灣省竹苗區車輛行
      事事故鑑定委員會99年5 月17日竹苗鑑990195字09953014
      75號函及所附鑑定意見書亦同此認定。又雖告訴人乙○○○就車禍之發生亦有行經無號誌路口，自路邊穿越道路，
      未讓右側直行車先行之肇事主因，然此仍無法解免被告之
      上述過失責任。故被告之過失行為與告訴人之傷害結果間
      ，顯有相當因果關係。
（七）綜上所述，被告之自白，應認與事實相符，可以採信。本
      件被告之犯行，堪以認定，應依法論科。
三、論罪科刑之理由：
（一）核被告所為，係犯刑法第321 條第1 項第3 款之攜帶兇器
      竊盜罪、第216 條、第212 條之行使變造特種文書罪、第
      284 條第1 項之過失傷害罪、第185 條之4 之肇事逃逸罪
      。
（二）被告所犯上開4 罪間，犯意各別，行為互異，罪名不同，
      應予分論併罰。
（三）被告無駕駛執照駕車，致使告訴人乙○○○受有上開傷害
      ，就其所犯過失傷害部分，應依道路交通管理處罰條例第
      86條第1項之規定加重其刑。
（四）被告素行尚可，未經他人同意即竊取告訴人之機車供己代
      步使用之犯罪動機及目的，顯不尊重他人之財產法益；又
      駕車肇事後，竟忽視他人之生命、未救護被害人即行逃逸
      ，惡性不輕，對被害人所造成之身心損害甚大，其犯罪後
      雖坦承犯行，惟因迄未與告訴人丙○○、乙○○○達成和
      解等一切情狀，分別量處如主文所示之刑，並定其應執行
      之刑及諭知易科罰金之折算標準，以示懲儆。
四、適用法律：
（一）刑事訴訟法第273 條之1 第1 項、第299 條第1 項前段、
      。
（二）刑法第321 條第1 項第3 款、第216 條、第212 條、第28
      4 條第1 項、第185 條之4 、第41條第1 項、第8 項、第
      51 條 第5 款。
（三）道路交通管理處罰條例第86條第1項。
（四）刑法施行法第1條之1。
本案經檢察官黃英彥到庭執行職務。
中    華    民    國    99    年    8     月    31    日
                        刑事第九庭  法  官  魏瑞紅
以上正本證明與原本無異。
如不服本判決應於收受本判決後10日內向本院提出上訴書狀，上
訴書狀應敘述具體理由。上訴書狀未敘述上訴理由者，應於上訴
期間屆滿後20日內補提理由書狀於本院( 均須按他造當事人之人
數附繕本 )「切勿逕送上級法院」。
                                    書記官  劉雅文
中    華    民    國    99    年    8     月    31    日
附錄本案論罪科刑所適用法條全文：
刑法第321條第1項第3款：
犯竊盜罪而有左列情形之一者，處6 月以上、5 年以下有期徒刑
：
三、攜帶兇器而犯之者。
刑法第212條：
偽造、變造護照、旅券、免許證、特許證及關於品行、能力服務
或其他相類之證書、介紹書，足以生損害於公眾或他人者，處 1
年以下有期徒刑、拘役或3 百元以下罰金。
刑法第216條：
行使第210條至第215條之文書者，依偽造、變造文書或登載不實
事項或使登載不實事項之規定處斷。
刑法第284條第1項：
因過失傷害人者，處 6 月以下有期徒刑、拘役或 5 百元以下罰
金，致重傷者，處1年以下有期徒刑、拘役或5百元以下罰金。
刑法第185條之4：
駕駛動力交通工具肇事，致人死傷而逃逸者，處6 月以上5 年以
下有期徒刑。

司法院資訊處製作；財團法人民間司法改革基金會備份。
